臺灣臺中地方法院刑事判決　　　　　　　　　　　　九十一年度交易字第一六三號
　　公　訴　人　臺灣臺中地方法院檢察署檢察官
　　被　　　告　甲○○
右列被告因過失傷害案件經檢察官提起公訴 (九十一年度偵字第二九八三號）本院判
決如左：
    主  文
甲○○因過失傷害人，處拘役伍拾日，如易科罰金，以參佰元折算壹日。
    事  實
一、甲○○於民國（下同）九十年九月十九日上午十時四十分許，駕駛車牌號碼ＫＡ
    －４９５３號自用小客貨車，沿台中縣大雅鄉○○路○段往大雅方向行駛，行經
    雅潭路一段七十四號前時，本應注意車前狀況，隨時採取必要之安全指施，且於
    超越前車時應於前車左側保持半公尺以上之間隔，依當時情形，路面無障礙，亦
    無不能注意之情事，竟疏未注意，適有乙○○駕駛ＥＺＴ－５６７號機車，沿雅
    潭路往大雅方向與甲○○同向行駛，於雅潭路一段七十四號前路段因路邊停放車
    輛，欲自機車道駛入慢車道，亦疏未注意變換車道時，應讓直行車先行，並注意
    安全距離，即貿然駛入慢車道，甲○○之自用小客貨車擦撞乙○○機車之左後車
    身，致乙○○人車倒地，受有頭部外傷、左肩、左上臂、左前臂、左手肘、手腕
    挫傷、皮膚壞死等傷害。
二、案經乙○○訴由台中縣警察局豐原分局報請台灣台中地方法院檢察署檢察官偵查
    起訴。
    理  由
一、訊據被告甲○○矢口否認有與告訴人乙○○發生車禍，辯稱當時聽到一聲後方傳
    來的聲音，便從後照鏡往後看，就看見有一部機車倒在路上，就將車開往路邊停
    下，沒有感覺有撞到他的機車云云，惟查：（一）右揭事實，業據告訴人於警訊
    中指訴甚詳。而被告於警訊中亦坦承與告訴人發生車禍之事實，有被告警訊筆錄
    附卷足稽（二）被告於車禍發生後委由路人報警並賠償機車修理費用，並與告訴
    人調解車禍賠償事宜，因雙方意見不一致而調解不成立等情，業據被告於警訊中
    供述明確，並有調解不成立證明書一份附卷足憑，果被告確未與告訴人發生車禍
    ，僅係見義勇為，下車幫助發生車禍之告訴人，豈有賠償告訴人機車修理費用之
    理？（三）況告訴人機車遭撞擊後，左後車身護板脫落，有告訴人機車照片附卷
    足按，顯非告訴駕駛機車人自行滑倒造成。（四）被害人乙○○因本件車禍，受
    有事實欄所述之傷害，亦有行政院衛生署豐原醫院診斷證明書一份附卷可稽。（
    五）查本件車禍發生之原因，係被告甲○○駕駛自小貨車未注意車前狀況謹慎行
    駛，駛越機車時未保持安全間隔，為肇事原因，乙○○駕駛輕機車變換車道時，
    未讓直行車先行，亦為肇事原因，本件經送台灣省台中縣區車輛行車事故鑑定委
    員會鑑定及台灣省車輛行車事故覆議鑑定委員會覆議結果，亦同此認定，有該委
    員會九十一年七月二十五日中縣鑑字第九一０三三六號函及九十一年十月七日府
    覆議字第九一一九九七號函一份附卷可稽。
二、按汽車行駛時，駕駛人應注意車前狀況，並隨時採取必要之安全措施；汽車超車
    時應顯示左方向燈並於前車左側保持半公尺以上間隔超過；道路交通安全規則第
    九十四條第三項、第一百零一條第五款分別定有明文；被告甲○○駕駛汽車，自
    應注意上述道路交通安全規則之規定，且依當時情況，路面無障礙、視距良好之
    情況下，並無不能注意之情事，被告應注意，並能注意而不注意，以致肇事，致
    被害人乙○○受有事實欄所述之傷害，被告應有過失，且被告之過失行為與被害
    人之傷害間有相當因果關係，雖被害人乙○○對本件車禍之發生亦與有過失，但
    不能因此解免被告刑責，從而本案事證明確，被告犯行堪予認定。
二、核被告所為，係犯刑法第二百八十四條第一項前段之過失傷害罪。爰審酌被告之
    過失程度、被害人與有過失及其所受傷勢、被告之犯後態度等一切情狀，量處如
    主文所示之刑，並諭知易科罰金之折算標準。
據上論斷，應依刑事訴訟法第二百九十九條第一項前段、刑法第二百八十四條第一項
前段、第四十一條第一項前段，罰金罰鍰提高標準條例第一條前段、第二條，判決如
主文。
中      華      民      國     九十一     年    十一     月     廿二    日
                                      臺灣臺中地方法院交通法庭
                                          法  官  郭  德  進
右正本證明與原本無異
如不服本判決應於送達後十日內向本院提出上訴狀
                                          書記官
中      華      民      國     九十一     年    十一     月     廿七    日
刑法第二百八十四條第一項：
因過失傷害人者，處六月以下有期徒刑、拘役或五百元以下罰金，致重傷者，處一年
以下有期徒刑、拘役或五百元以下罰金。
                                                                        Ａ
